臺灣苗栗地方法院刑事判決　　　　　　　　　　　　　　九十一年度訴字第二四號
　　公　訴　人　　台灣苗栗地方法院檢察署檢察官
　　被　　　告　　甲○○
右列被告因毒品危害防制條例案件，經檢察官提起公訴（九十年度毒偵字第一八二五
號），本院決如左：
    主  文
甲○○連續施用第一級毒品，累犯，處有期徒刑捌月；扣案之第一級毒品海洛因壹包
，淨重零點壹捌公克（包裝重零點肆伍公克）沒收銷燬之。又施用第二級毒品，累犯
，處有期徒刑伍月。應執行有期徒刑壹年；扣案之第一級毒品海洛因壹包，淨重零點
壹捌公克（包裝重零點肆伍公克）沒收銷燬之。
    事  實
一、甲○○曾於民國（下同）八十六年九月十一日，因違反麻醉藥品管理條例案件，
    經本院判處有期徒刑六月，於八十七年四月二十三日，經台灣高等法院駁回上訴
    確定，並於八十八年一月十三日易科罰金執行完畢。
二、甲○○又曾於九十年九月十日，因一犯施用毒品案件，經本院裁定送觀察、勒戒
    後，認無繼續施用毒品傾向，由台灣苗栗地方法院檢察署檢察官於九十年九月二
    十五日以九十年度毒偵字第一五四七號不起訴處分確定。甲○○猶不知悔改，五
    年內，復基於施用第一級毒品海洛因之概括犯意，自九十年九月二十四日下午五
    時多許起，至九十年十一月八日晚上十時許止，連續在其苗栗縣竹南鎮中英里保
    安林一一一號住處，以將第一級毒品海洛因摻入香煙內點燃吸食之方式，非法施
    用第一級毒品海洛因多次；復另行起意，於九十年十一月六日，在其上開住處，
    以將第二級毒品安非他命置於玻璃頭內，下以火燒烤吸取其產生煙霧之方式，非
    法施用第二級毒品安非他命一次。
三、嗣苗栗縣警察局竹南分局竹南派出所員警，於九十年十一月十日上午十一時三十
    分許，在苗栗縣竹南鎮○○路竹南旅社三０一號房間床頭櫃上，查獲甲○○非法
    持有第一級毒品海洛因一包，淨重０˙一八公克（包裝重０˙四五公克），並將
    甲○○帶回派出所採尿送驗，結果發現其尿液呈有甲基安非他命及嗎啡陽性反應
    ，而甲○○被解至台灣苗栗地方法院檢察署偵辦，檢察官即以甲○○二犯施用毒
    品案件，乃向本院聲請觀察、勒戒，經本院於九十年十一月十日以九十年度毒聲
    字第一四三三號裁定，將甲○○送至台灣苗栗看守所附設勒戒處所觀察、勒戒後
    （甲○○入所時，該所亦採其尿液送驗，其尿液仍呈有甲基安非他命及嗎啡陽性
    反應），認其有繼續施用毒品傾向，檢察官除依毒品危害防制條例第二十條第三
    項但書之規定向本院聲請，並由本院於九十年十一月二十七日以九十年度毒聲字
    第一四八七號裁定，將甲○○送戒治處所，施以強制戒治一年外，並提起本件公
    訴。
四、案經苗栗縣警察局竹南分局報請及由台灣苗栗看守所函送台灣苗栗地方法院檢察
    署檢察官偵查起訴。
    理  由
一、右揭事實，迭據被告甲○○於警訊時及偵、審中供承不諱，而苗栗縣警察局竹南
    分局竹南派出所員警，於九十年十一月十日對被告採尿送驗結果，發現其尿液確
    呈有甲基安非他命及嗎啡陽性反應，有苗栗縣竹南分局偵辦違反毒品危害防制條
    例案件尿液鑑驗代碼對照表、苗栗縣衛生局九十年十一月二十日九十衛檢字第九
    ０二０一七一號煙毒尿液檢驗成績書等影本各乙紙在卷足稽；另台灣苗栗看守所
    ，於九十年十一月十一日，對被告採尿送驗結果，被告之尿液仍呈有甲基安非他
    命及嗎啡陽性反應，此亦有台灣苗栗看守所九十年十一月二十七日苗所衛字第三
    九八四號函附受觀察勒戒人尿液檢體送驗名冊影本乙紙在卷足憑。至被告非法持
    有之白色粉末一包，經送法務部調查局依化學呈色法、氣相層析質譜儀分析法檢
    驗結果，該包白粉確含有第一級毒品海洛因成分，淨重０˙一八公克（包裝重０
    ˙四五公克），此亦有該局九十年十二月二十日（九十）陸（一）字第九０一九
    ０一二二號鑑定通知書乙紙在卷足參。又被告曾於九十年九月十日，因一犯施用
    毒品案件，經本院裁定送觀察、勒戒後，認無繼續施用毒品傾向，由台灣苗栗地
    方法院檢察署檢察官於九十年九月二十五日以九十年度毒偵字第一五四七號不起
    訴處分確定；五年內被告復二犯本件施用毒品案件，經本院於九十年十一月十日
    以九十年度毒聲字第一四三三號裁定，將被告送台灣苗栗看守所附設勒戒處所觀
    察、勒戒後，認其有繼續施用毒品傾向，除將被告改送強制戒治外，並由檢察官
    提起本件公訴，此分別有台灣苗栗地方法院檢察署檢察官於九十年九月二十五日
    九十年度毒偵字第一五四七號不起訴處分書、本院九十年十一月十日九十年度毒
    聲字第一四三三號刑事裁定、本院九十年十一月二十七日九十年度毒聲字第一四
    八七號刑事裁定、台灣苗栗看守所附設觀察勒戒處所出具之有無繼續施用毒品傾
    向評估標準紀錄表、有無繼續施用毒品傾向證明書各乙份在卷足憑，事證明確，
    被告犯行洵堪認定。
二、核被告所為，係犯毒品危害防制條例第十條第一項之施用第一級毒品罪、同條第
    二項之施用第二級毒品罪。被告持有海洛因、安非他命之低度行為，應分別為施
    用海洛因、安非他命之高度行為所吸收，均不另論罪。被告先後多次施用第一級
    毒品海洛因之行為，時間緊接，所犯罪名之構成要件相同，顯係基於概括之犯意
    而為，應依連續犯之規定論以一罪，並依法加重其刑。又被告曾於八十六年九月
    十一日，因違反麻醉藥品管理條例案件，經本院判處有期徒刑六月，於八十七年
    四月二十三日，經台灣高等法院駁回上訴確定，並於八十八年一月十三日易科罰
    金執行完畢，有台灣苗栗地方法院檢察署刑案資料查註紀錄表、台灣高等法院被
    告全國前案紀錄表在卷足憑，其前受有期徒刑之執行完畢後，未滿五年再犯本件
    有期徒刑以上刑之罪，應依刑法第四十七條累犯之規定，就連續施用第一級毒品
    海洛因部分，遞加重其刑，就施用第二級毒品安非他命部分，加重其刑。被告所
    犯上開二罪，犯意各別，行為互殊，應分論併罰。爰審酌被告一再非法施用毒品
    ，理應重罰，惟念其所犯僅戕害個人身心健康，及犯後能坦白承認等一切情狀，
    分別量處如主文所示之刑，並定其應執行之刑，以資懲儆。
三、至扣案之第一級毒品海洛因一包，淨重０˙一八公克（包裝重０˙四五公克），
    應依毒品危害防制條例第十八條第一項前段之規定，宣告沒收銷燬之。
據上論斷，應依刑事訴訟法第二百九十九條第一項前段，毒品危害防制條例第十條第
一項、第二項、第十八條第一項前段，刑法第十一條前段、第五十六條、第四十七條
、第五十一條第五款，判決如主文。
本案經檢察官黃智勇到庭執行職務。
中      華      民      國      九十一      年      四    月    三十    日
                                臺灣苗栗地方法院刑事第一庭
                                        法  官  柳  章  峰
右正本證明與原本無異。
如不服本判決，應於判決送達後十日內向本院提出上訴狀( 應附繕本 )。
                                        書記官  歐  明  秀
中      華      民      國     九十一     年     四     月     三十     日
附錄法條：
毒品為害防制條例第十條：
一、施用第一級毒品者，處六月以上五年以下有期徒刑。
二、施用第二級毒品者，處三年以下有期徒刑。
